【裁判字號】    90,上訴,135
【裁判日期】    900418
【裁判案由】    懲治走私條例
【裁判全文】
臺灣高等法院臺南分院刑事判決               九十年度上訴字第一三五號     Ｃ
      上  訴  人
      即  被  告  甲  ○  ○
      選任辯護人  黃  正  男
右上訴人因懲治走私條例案件，不服臺灣嘉義地方法院八十九年度訴字第一五二號中
華民國八十九年十月三十一日第一審判決（起訴案號：臺灣嘉義地方法院檢察署八十
九年度偵字第四四三號），提起上訴，本院判決如左：
      主      文
上訴駁回。
      事      實
一、甲○○明知姓「關」之姓名年籍不詳成年男子向其兜售之大衛度夫及七星牌等品
    牌之洋菸，均係由他人私運進口逾公告數額即緝獲時完稅價格為新台幣（下同）
    十萬元以上之走私物品，且為未貼專賣憑證之菸類，惟竟基於銷售該等走私物品
    圖利之概括犯意，先後自民國（下同）八十八年七月下旬某日起，至同年九月下
    旬某日止，在嘉義市○○路華濟醫院旁其所經營之檳榔攤，分別以大衛度夫牌每
    條三百元，七星牌每條二百六十元之價格，向「關」姓男子各買進大衛度夫、七
    星牌香菸（二者合計完稅價格為四十六萬二千元，已逾公告數額即完稅價格十萬
    元），依序共三十箱（一萬五千包，計四十五萬元）及十五箱（七千五百包，計
    二十二萬五千元）後，在上開檳榔攤以大衛度夫牌每條三百二十元、七星牌每條
    二百八十元，先後多次售予不特定人牟利。甲○○復承前之概括犯意，於八十八
    年十二月三十一日下午四時許，在嘉義縣大林鎮國道中山高速公路大林交流道下
    ，以每包三十元之價格，向「關」姓男子買進未貼專賣憑證之走私大衛度夫牌香
    煙十七萬一千包及七星牌香煙六萬四千四百九十八包（二者合計完稅價格為四百
    八十八萬三千零七十一點六元，已逾公告數額即完稅價格十萬元，公訴人誤為共
    三十二萬五千四百九十八包）後，隨即以每包三十二元之價格，售予姓名及年籍
    均不詳之林姓成年男子及張姓成年女子牟利，並約定交付香煙之地點為嘉義縣大
    林鎮過溪里油車店四十一號廣場，嗣於同日下午五時許，甲○○將該批香煙載運
    至上開廣場卸貨，而由林姓男子及張姓女子偕同其分別僱請之不知情之許清良、
    謝長誠（公訴人誤為謝長城），各駕駛大貨車及計程車至該廣場接駁之際，為警
    當場查獲。
二、案經嘉義縣警察局民雄分局報請臺灣嘉義地方法院檢察署檢察官偵查起訴。
      理      由
一、上訴人即被告甲○○（下稱被告）固坦承有於右揭時、地，買入、販出上揭洋菸
    不諱，惟辯稱：伊不是貨主，貨主是賣給我們的檳榔攤的。伊沒有買那麼多香菸
    ，也非連續犯。且價金尚未收到，即被查獲。伊家裡有太太及小孩需要照顧，請
    求減輕其刑云云。
二、惟查：右揭事實，迭據被告於警訊、偵查、原審及本院審理中坦承犯行不諱，並
    有未貼專賣憑證之走私進口洋煙大衛度夫牌十七萬一千包及七星牌六萬四千四百
    九十八包及記事簿一本可資佐證，且經原審向財政部關稅總局函查大衛度夫及七
    星牌香煙於八十八年七月下旬及九月下旬分別之完稅價格，該等品牌各種種類之
    最低單包價格為十四點二元，有該局八十九年七月十九日台總局驗字第八九一零
    四二四三號函所附之完稅價格資料表可稽，準此，被告所買入之大衛度夫及七星
    牌依序為三十箱（一萬五千包）及十五箱（七千五百包）之數量，以最低價格計
    算完稅價格二者合計為四十六萬二千元均已超過十萬元，又扣案之洋煙，亦經原
    審及本院向財政部關稅總局函查其於八十八年十二月三十一日之完稅價格，單包
    最低價格大衛度夫及七星牌，亦分別為二三點二元、十四點二元二者合計為四百
    八十八萬三千零七十一點六元，亦有該局八十九年八月三十一日台總局驗字第八
    九一零五二六一號函所附之完稅價格資料表、九十年三月九日台總局驗字第九０
    一０一五六三號函暨完稅價格資料表附卷可憑（雖本院函覆結果大衛度夫牌最低
    價格每包為二三點二五元，仍以原審函覆結果最低價格計算），據以計算扣案總
    數之香煙完稅價格亦均已超過十萬元，足徵被告向關姓成年男子所買進之香煙，
    係由他人私運進口逾公告數額即緝獲時完稅價格十萬元以上之走私物品無訛，是
    被告上開所為辯解之詞，無非事後翻異、臨訟避就之詞，不足採信，本件事證已
    臻明確，被告之犯行洵堪認定。
三、核被告所為係犯懲治走私條例第三條第一項之銷售管制物品進口逾公告數額走私
    物品罪及臺灣省內菸酒專賣暫行條例第三十七條第五款之販賣未貼專賣憑證之菸
    類罪，其先後多次銷售走私物品及販賣未貼專賣憑證菸類犯行，時間緊接，手段
    相同，所犯為構成要件相同之罪名，顯均係基於概括之犯意反覆為之，均應依連
    續犯之規定以一罪論，並加重其刑；被告以一行為同時觸犯上開二罪名，應依想
    像競合犯之規定從一重之懲治走私條例第三條第一項之銷售走私物品處斷。
四、原審以被告事證已臻明確，因予適用懲治走私條例第三條第一項及臺灣省內菸酒
    專賣暫行條例第三十七條第五款、及刑法第五十五條、第五十六條、罰金罰鍰提
    高標準條第一條前段之規定，審酌被告並無前科，素行尚稱良好，其犯罪之動機
    、目的、手段，所銷售之走私物品數量、銷售之次數、對社會經濟之影響及被告
    犯罪後曾坦承犯行態度良好等一切情狀，認公訴人具體求刑三年尚嫌過重，而量
    處有期徒刑一年，以資懲儆。並以上開扣案未貼專賣憑證之走私進口洋煙，係違
    反臺灣省內菸酒專賣暫行條例規定查獲之菸類，另依該條例第四十條第一款規定
    宣告沒收，而扣案之記事簿一本係被告所有並供犯罪所用之物，業據被告陳明在
    卷，併依刑法第三十八條第一項第二款規定宣告沒收。核其認事用法俱無不合，
    量刑亦稱妥適。被告迄本院言詞辯論終結，迄未供出洋菸來源之上揭「關」姓、
    及銷售對象之「林」姓、「張」姓等人之年籍資料，上訴意旨猶執陳詞，指摘原
    判決量刑過重不當，為無理由，應予駁回。查本案洋菸之數量甚多，宣告緩刑並
    非適當，併予明。
據上論結，應依刑事訴訟法第三百六十八條，判決如主文。
本案經檢察官劉榮堂到庭執行職務。
中    華    民    國      九十      年      四      月      十八        日
                                  臺灣高等法院臺南分院刑事第三庭
                                      審判長法官  黃    崑    宗
                                            法官  楊    省    三
                                            法官  莊    俊    華
右正本證明與原本無異。
如不服本判決，應於判決送達後十日內向本院提出上訴狀，其未敘述理由者並應於提
出上訴狀後十日內向本院補提理由書（應附繕本)。
                                      法院書記官  易    慧    玲
中    華    民    國      九十      年      四      月      二十        日
附錄本判決論罪科刑法條：
懲治走私條例第三條：運送﹑銷售或藏匿前條第一項之走私物品者，處五年以下有期
                    徒刑﹑拘役或科或併科新台幣九萬元以下罰金。
                    以犯前項之罪為常業者，處一年以上七年以下有期徒刑，得併
                    科新台幣二十萬元以下罰金。
                    第一項之未遂犯罰之。
臺灣省內菸酒專賣暫行條例第三十九條
 (罰鍰 (二) )
有左列各款行為之一者，處以查獲物查獲時現值三倍以下罰鍰：
  一  違反第十六條之規定，移運菸葉者。
  二  違反第十七條之規定，將應繳由專賣機關收購之菸葉藏匿或轉讓者
      。
  三  違反第二十八條之規定，運銷菸酒出入省境者。
  四  違反第二十九條之規定，販賣菸類或酒類者。
  五  違反第三十條之規定，持有未貼專賣憑證或販賣經變造之菸類或酒
      類者。
  六  違反第三十一條之規定，販賣持有或轉讓第七條所列各物者。


司法院資訊處製作；財團法人民間司法改革基金會備份。
